臺灣彰化地方法院北斗簡易庭民事判決
111年度斗簡字第331號
原      告  國泰世紀產物保險股份有限公司

法定代理人  陳萬祥  
訴訟代理人  邱宣維  
被      告  洪睿辰  

上列當事人間請求損害賠償(交通)事件，本院於民國111年11月8
日言詞辯論終結，判決如下：
    主  文
被告應給付原告新臺幣參萬柒仟柒佰柒拾參元，及自民國一一一
年九月十五日起至清償日止，按年息百分之五計算之利息。
原告其餘之訴駁回。
訴訟費用（除減縮部分外）新臺幣壹仟元，其中新臺幣肆佰貳拾
玖元由被告負擔，餘由原告負擔。
本判決第一項得假執行；但被告如以新臺幣參萬柒仟柒佰柒拾參
元為原告預供擔保後，得免為假執行。
    事實及理由
一、本件被告經合法通知，未於言詞辯論期日到場，核無民事訴
    訟法第386條各款所列情形，爰依原告之聲請，由其一造辯
    論而為判決。
二、按訴狀送達後，原告不得將原訴變更或追加他訴。但有下列
    各款情形之一者，不在此限：三、擴張或減縮應受判決事項
    之聲明者，民事訴訟法第255條第1項第3款定有明文，前開
    規定於簡易訴訟程序亦適用之，此參同法第436條第2項規定
    自明。本件原告起訴時原聲明請求：被告應給付原告新臺幣
    （下同）238,721元，及自起訴狀繕本送達被告翌日起至清
    償日止，按年息5%計算之利息等語。嗣於民國111年11月8日
    當庭變更聲明為：被告應給付原告88,136元，及自起訴狀繕
    本送達被告翌日起至清償日止，按年息5%計算之利息，原告
    所為，核屬減縮應受判決事項之聲明，與上開規定相符，應
    予准許。
三、原告主張：被告於110年3月15日21時42分許，駕駛車牌號碼
    000-000號普通重型機車（下稱系爭A車），行經彰化縣○○鎮
    ○○路○段00號前處，撞擊由原告所承保訴外人謝國安所有，
    並駕駛之車牌號碼000-0000號自用小客車（下稱系爭B車）
    ，使系爭B車受損（下稱系爭事故），而支出工資費用28,58
    9元、烤漆費用26,424元、零件費用183,708元經折舊後為70
    ,896元，系爭B車合理修復費用為125,909元，已由原告依保
    險契約賠付被保險人，而本件事故之發生被告應負70%之過
    失責任，爰依侵權行為損害賠償及保險代位之法律關係，提
    起本件訴訟等語。並聲明：如上開變更聲明所示。
四、被告則未於言詞辯論期日到場，亦未提出書狀作何聲明或陳
    述。
五、得心證之理由：
  ㈠原告主張被告於前揭時地因駕駛系爭A車撞擊系爭B車，造成
    系爭B車受損，系爭B車合理修復費用為125,909元，已由原
    告依保險契約賠付被保險人等情，並提出系爭B車行照、賠
    案簽結內容表、道路交通事故當事人登記聯單、現場圖、初
    步分析研判表、估價單、發票、系爭B車受損照片等件為證
    ，復經本院依職權向彰化縣警察局芳苑分局調取兩造於前揭
    時地發生交通事故卷宗核閱屬實，此有該局111年8月9日芳
    警分五字第1110017764號函覆之道路交通事故現場圖、調查
    報告表㈠、㈡-1、談話紀錄表、照片黏貼紀錄表、當事人酒精
    測定紀錄表、當事人登記聯單、初步分析研判表等可稽，而
    被告已受合法通知，既未到場爭執，復未提出書狀作任何聲
    明或陳述，依民事訴訟法第436條第2項、第280條第3項準用
    同條第1項前段之規定，視同自認，本院審酌前揭事證，堪
    信原告上開主張為真實。另依警方出具之道路交通事故初步
    分析研判表之記載，本件事故發生之緣由，乃被告未注意車
    前狀態及謝國安違規停車或暫停不當所致，是本件事故之發
    生，被告及謝國安均同為肇事因素，應各負30%、70%之過失
    責任，從而，原告本於侵權行為及保險代位權之法律關係，
    請求被告負損害賠償責任，自屬有據。
  ㈡本件系爭B車修復所支出之工資費用28,589元、烤漆費用26,4
    24元、零件費用183,708元，此有上開估價單及發票可證。
    而依行政院所頒「固定資產耐用年數表」及「固定資產折舊
    率表」之規定，小客車耐用年數為5年，依定率遞減法每年
    折舊1000分之369。另依營利事業所得稅查核準則第95條第6
    項規定「固定資產提列折舊採用定率遞減法者，以1年為計
    算單位，其使用期間未滿1年者，按實際使用之月數相當於
    全年之比例計算之，不滿1月者，以月計」。系爭B車係於10
    8年3月出廠，至事故發生時間110年3月15日止，實際使用期
    間為2年1月，依上開方式扣除折舊後，其零件部分必要之修
    復費用額為70,897元（詳如附表所示），另工資費用28,589
    元、烤漆費用26,424元無需折舊，蓋其係修理付出之勞務代
    價，為回復原狀時必要支出之費用，並無折舊可言，準此，
    原告承保車輛修復必要費用合計為125,910元（計算式：28,
    589元+26,424元+70,897元＝125,910元）。
  ㈢另按損害之發生或擴大，被害人與有過失者，法院得減輕賠
    償金額，或免除之；前2項之規定，於被害人之代理人或使
    用人與有過失者，準用之，民法第217條第1項、第3項分別
    定有明文。查本件事故之發生，被告固有如前揭所述之過失
    ，惟謝國安亦同時有違規停車或暫停不當而肇事之情，是本
    件事故之發生，被告及謝國安均同為肇事因素，應各負30%
    、70%之過失責任，已如前述，則原告代位行使損害賠償請
    求權，亦應承受謝國安之過失，並依此比例酌減被告之賠償
    責任。從而，原告得請求被告賠償之金額應為37,773元（計
    算式：125,910元×30%＝37,773元）。
六、綜上所述，原告依保險法第53條第1項、民法第184條第1項
    前段、第191條之2、第196條之規定，請求被告給付37,773
    元及自起訴狀繕本送達翌日即111年9月15日起至清償日止，
    按年息5%計算之利息，為有理由，應予准許，逾此範圍之請
    求，即屬無據，應予駁回。
七、本判決原告勝訴部分，係適用民事訴訟法第427條第1項簡易
    訴訟程序所為被告敗訴之判決，依同法第389條第1項第3款
    規定，應依職權宣告假執行。並依同法第392條第2項規定，
    依職權宣告被告如預供相當之擔保，得免為假執行。
八、訴訟費用負擔之依據：民事訴訟法第79條。本件第一審訴訟
    費用(除減縮部分外)為原告所繳納之第一審裁判費1,000元
    ，本院依兩造之勝敗比例酌定訴訟費用負擔，爰判決如主文
    第3項所示。另原告減縮部分訴訟費用，依同法第83條第1項
    前段規定，應由原告負擔，附此敘明。
中　　華　　民　　國　　111 　年　　11　　月　　22　　日
                  臺灣彰化地方法院北斗簡易庭
                          法  官  楊鑫忠
以上正本係照原本作成。
如對本判決不服提起上訴，應於送達後20日內，向本院提出上訴
狀並表明上訴理由(須按對造人數附繕本)。
中　　華　　民　　國　　111 　年　　11　　月　　22　　日
                          書記官  張清秀
附表
折舊時間           金額
第1年折舊值        183,708×0.369=67,788
第1年折舊後價值    183,708-67,788=115,920
第2年折舊值        115,920×0.369=42,774
第2年折舊後價值    115,920-42,774=73,146
第3年折舊值        73,146×0.369×(1/12)=2,249
第3年折舊後價值    73,146-2,249=70,897